臺灣花蓮地方法院民事判決　　　　　　　　　　　　　九十三年度訴字第一八一號
　　原　　　　告　丙○○
　　被　　　　告　甲○○
　　兼訴訟代理人　乙○○
右當事人間侵權行為損害賠償事件，於民國九十四年二月二十三日言詞辯論終結，本
院判決如左：
    主    文
被告應連帶給付原告新台幣肆拾肆萬肆仟零拾元，及自民國九十三年五月十二日起
至清償日止，按年息百分之五計算之利息。
原告其餘之訴駁回。
訴訟費用由被告連帶負擔十分之四，餘由原告負擔。
本判決第一項得假執行。
    事實及理由
一、原告起訴主張：
（一）被告乙○○受僱於被告甲○○。民國九十二年十月十八日十一時二十五分，被
      告乙○○駕駛被告甲○○所有，車號Ｑ四九二五二號自用小貨車運送雞蛋，行
      經花蓮縣壽豐鄉台十一丙線公路與理想路交岔路口時，闖紅燈而撞及原告，致
      原告受有頭部、顏面、手、腳、骨盆破裂等多處傷害。為此依侵權行為法則及
      民法第一八八條規定，請求被告二人連帶負侵權行為損害賠償責任，即應連帶
      給付原告新台幣（下同）一百十二萬三千零八元及自九十三年五月十二日（即
      起訴狀繕本送達翌日）起至清償日止，按年息百分之五計算之利息。
（二）請求之賠償一百十二萬三千零八元金額之明細如下：
      １醫療費用：八百元（醫療費用原為一萬一千一百三十五元，扣除強制責任險
        領取之一萬零三百三十五元，故為八百元）。
      ２其他增加生活上需要之費用：
        A:由門諾醫院轉院至奇美醫院之救護車費用一萬九千元。
        B:日後顏面雷射所需費用六萬元。
        C:看護費用：
          原告之父親在木材雕刻工廠工作，每日工資一千元，母親在木劍工廠工作
          ，每日薪資八百元，原告受傷期間，由父母輪流照顧。期間自九十二年十
          月十八日起至九十三年一月十五日止，計九十日，每日以一千五百元計，
          為十三萬五千元。
      ３工作損失：
        原告因受傷無法工作而減少之薪資收入為五萬四千二百三十八元。
      ４精神慰撫金：八十五萬三千九百七十元。
（三）原告無法取得救護車一萬九千元之收據，且在受傷三個月期間內，原告連洗澡
      都要母親幫忙，且受傷很痛苦又難過，原告已註冊，卻因車禍受傷而無法學習
      ，且骨盤破裂影響日後生育情形。
二、被告二人以下列陳述抗辯：
    １自認被告乙○○駕車發生系爭車禍，被告乙○○受僱於被告甲○○。
    ２系爭車禍之發生，被告乙○○與原告雙方均有過失，被告乙○○未闖紅燈，而
      原告的車速過快。
    ３對原告主張之醫療費用八百元、日後顏面雷射所需費用六萬元、工作損失五萬
      四千二百三十八元等金額均不爭執。
    ４原告應就救護車一萬九千元提出支出憑據，另原告主張之看護每日金額太高且
      期間過長，另精神慰撫金之請求亦過高。
三、兩造不爭執之事實：
　　１系爭車禍發生當時，被告乙○○受僱於被告甲○○，且係駕駛被告甲○○所有
      之自小貨車載運雞蛋。
    ２被告乙○○就系爭車禍之發生有過失。
　　３原告因本件車禍支出醫療費用八百元、日後顏面雷射需要費用六萬元、工作損
      失五萬四千二百三十八元等。
四、本件應斟酌之重點：
    １原告就本件車禍之發生是否與有過失？
    ２原告主張之救護車費用一萬九千元、看護費用十三萬五千元、精神慰撫金八十
      五萬三千九百七十元，是否合理？
五、本院之判斷：
（一）原告主張被告乙○○受僱於被告甲○○，被告乙○○於載運雞蛋執行職務時，
      因駕車疏失，造成原告受傷之事實，為被告自認，並經調閱系爭車禍事件即本
      院九十三年度交簡上字第一二號過失傷害案件全卷，有道路交通事故調查報告
      表、現場圖、現場照片等附於刑卷可參，應可認為真實。
（二）被告二人應連帶負侵權行為損害賠償責任：
      因故意或過失，不法侵害他人之權利者，負損害賠償責任；又受僱人因執行職
      務，不法侵害他人之權利者，由僱用人與行為人連帶負損害賠償責任，此民法
      第一百八十四條第一項、第一百八十八條第一項分別定有明文。被告乙○○受
      僱於被告甲○○，且係於駕車載運雞蛋執行職務時，發生系爭車禍，已如前述
      ，則被告二人對於原告，自應負連帶損害賠償責任。
（三）茲就原告主張之損害，是否可採，審核如左：
（１）原告主張因本件車禍支出醫療費用八百元、日後顏面雷射需要費用六萬元、工
      作損失五萬四千二百三十八元，合計十一萬五千零三十八元部分，被告並不爭
      執，復有原告提出之醫療費用計算表、醫療費用收據、財團法人奇美醫院九十
      三年十一月間之診斷證明書、薪資計算表等為證，應屬正當。
（２）救護車費用一萬九千元部分：
　　　原告主張其支出救護車費用一萬九千元部分，為被告否認，原告未能舉證證明
      ，難認為真。
（３）看護費用十三萬五千元部分：
      １所謂增加生活上之需要，係指被害人以前並無此需要，因被害以後始有支付
        此費用之必要者而言。是身體、健康被害，經延醫治療之醫療費用，固勿論
        矣，即因療傷期間僱人看護所支出之費用，如屬必要者，非不得請求賠償。
        又被害人因受傷需隨身看護，由親屬看護雖無現實看護費之支出，惟由親屬
        代為照顧所付出之勞力，非不能評價為金錢請求，只因兩者身分關係密切而
        免除支付義務，此種親屬間基於身分關係之恩惠，自不能加惠於加害人，應
        衡量及比照僱用看護之情形，認被害人受有相當看護費之損害，而得向加害
        人請求賠償，先予指明。
      ２原告主張其自九十二年十月十八日起至九十三年一月十五日止，計九十日，
        均需他人看護，每日看護費用以一千五百元計算等情，被告則以期間過長、
        金額過高為由抗辯。查原告因系爭車禍受傷，自九十二年十月十八日至同年
        月二十一日計四日住院於財團法人台灣基督教門諾會醫院（以下簡稱門諾醫
        院），有門諾醫院九十三年八月十八日函文附於刑卷可參，嗣原告復於九十
        二年十月二十二日至同年月二十五日住院於財團法人奇美醫院（以下簡稱奇
        美醫院），且由於無法下床活動需復建治療及輔助器幫忙下床活動，學理上
        需六週方可自行以輔助器正常活動等情，復有奇美醫院九十三年十二月十日
        函文附卷可憑，足見原告因本件車禍受傷需專人看護之時間以五十日為必要
        。本院斟酌原告所受右側骨盤骨折，與植物人狀態之病患需全日二十四小時
        之看護情形尚有不同，參以一般每日看護費用約二千元左右，認每日看護費
        以八百元計算為相當，則原告主張有四萬元看護費損失（800×50＝40000）
        部分，於法有據。
（４）非財產上損害賠償部分：
      原告就讀彰化明道管理學院餐飲管理系四年級，未婚，被告乙○○為高職畢業
      ，從事送貨業務等情，為兩造所不爭執，被告甲○○為被告乙○○母親，年紀
      五十多歲，原告因本件車禍受有頭部外傷併顏面挫傷、撕裂傷、雙手、右膝多
      處擦傷、挫傷、右側骨盤骨折等傷害情節非輕，並先後住院八日，當時年僅二
      十一歲，另酌斟兩造身分、地位、經濟能力及原告所受之痛苦，認原告所受非
      財產上損害以四十萬元為適當。
（四）又損害之發生或擴大，被害人與有過失者，法院得減輕賠償金額，或免除之，
      此民法第二百十七條第一項定有明文。本件被告抗辯原告與有過失，為原告否
      認，由調閱之刑案全卷可知：
      １原告於刑案中自承：當時我騎機車沿理想路要穿越台十一丙線，我的號誌是
        綠燈，但走到四分之三時，變成黃燈，我要趕快通過，結果他闖紅燈就撞到
        我等語（見偵卷第十三頁）；而證人沈佩萱於刑案中證述：丙○○騎在我前
        方約三十公尺，我不知道當時的燈號，丙○○已經過紅綠燈號後，我才騎一
        小段，正要騎過去，就聽到碰一聲，後來我抬頭看，前面燈號為紅燈等語（
        見刑卷第六六頁），並於警訊中陳稱：我騎在丙○○後方約四十公尺處等語
        （見刑事警卷第十九頁），顯見系爭車禍發生當時，原告行車之方向「適」
        轉為紅燈。
      ２原告於警訊中陳稱當時車速為每小時三十公里（見警卷十一頁，換算每秒行
        駛距離約為八點三公尺），而系爭車禍撞擊點發生在距理想路西側斑馬線約
        十五點四公尺（見刑卷所附道路交通事故現場圖），理想路綠燈有二十秒，
        黃燈為三秒，有二秒為理想路及台十一丙線均為紅燈之緩衝秒數（見刑卷所
        附台十一丙線與理想路口行車管制號誌週期一覽表），以原告當時行車速度
        換算，可得出原告自理想路西側斑馬線騎乘至撞擊點位置不足二秒，是以，
        原告通過理想路路口時之行車管制燈號應為黃燈，而是時被告乙○○行車方
        向之行車管制燈號即應為紅燈。
　　　３查圓形黃燈係用以警告車輛駕駛人及行人，表示紅色燈號即將顯示，屆時將
　　　　失去通行路權，而圓形紅燈係指車輛面對圓形紅燈表示禁止通行，不得超越
        停止線或進入路口，此道路交通標誌標線號誌設置規則第二百零六條定有明
        文。本院審酌被告乙○○駕車經行車速限為四十公里之系爭肇事路段（見刑
        卷所附道路交通事故調查報告表），猶以五十五公里速度行駛（見警卷第五
        頁），且貿然闖越經顯示紅燈號誌之交岔路口，原告行經顯示黃燈號誌之交
        岔路口，未注意車前狀況等情，認被告乙○○應負百分之八十之肇事責任，
        原告應負百分之二十之肇事責任。
（五）綜上，原告得請求之損害賠償金額為四十四萬四千零三十元（即115038＋
      40000＋400000＝555038，555038×0.8=444030，元以下四捨五入）。
六、從而，原告依侵權行為法律關係，請求被告連帶給付原告四十四萬四千零三十元
    ，及如主文所示之利息，為有理由，應予准許，逾此部分之請求，則無理由，應
    予駁回。
七、本件事證已明確，兩造其餘攻擊防禦及舉證，於本件判決結果已不生影響，爰不
    一一論駁。
八、本件原告勝訴部分為所命給付之金額未逾五十萬元之判決，爰依民事訴訟法第三
    百八十九條第一項第五款規定，依職權宣告假執行。
九、訴訟費用負擔之依據：民事訴訟法第七十九條、第八十五條第二項。
中　　　華　　　民　　　國　　九十四　　年　　　三　　　月　　　十七　　日
                              臺灣花蓮地方法院民事庭
                                  法　官　蘇　嫊　娟
右正本證明與原本無異。
如對本判決不服，應於送達後二十日內，向本院提出上訴狀。（應抄附繕本）
中　　　華　　　民　　　國　　九十四　　年　　　三　　　月　　　十七　　日
                                  法院書記官  徐宗賢
